【裁判字號】    97,非抗,39
【裁判日期】    970429
【裁判案由】    拍賣抵押物
【裁判全文】
臺灣高等法院民事裁定                  97年度非抗字第39號
抗  告  人    甲○○
上列抗告人因與相對人乙○○間拍賣抵押物事件，對於中華民國
97年2月21日臺灣臺北地方法院96年度抗字第311號所為裁定提起
抗告，本院裁定如下：
    主  文
抗告駁回。
抗告程序費用由抗告人負擔。
    理  由
一、按對於抗告法院所為抗告有無理由之裁定再為抗告，僅得以
    其適用法規顯有錯誤為理由，並經原法院之許可；此項許可
    ，以原裁定所涉及之法律見解具有原則上之重要性者為限；
    又原法院認為不應許可者，應以裁定駁回其再抗告，此觀諸
    非訟事件法第45條第3項、第4項、 第5項準用民事訴訟法第
    436條之3 第3項規定自明。所謂「適用法規顯有錯誤」，係
    指原裁定就其取捨證據所確定之事實適用法規顯有錯誤而言
    ，不包括認定事實不當及不備理由之情形在內（最高法院80
    年臺上字第1326號判例、93年度台簡抗字第19號裁定參照）
    。又所謂具有原則上之重要性，係指該事件所涉及之法律見
    解意義重大，而有闡釋之必要者而言。
二、本件抗告人就原法院認其對於原法院民國（下同）96年 3月
    30日所為96年度拍字第 421號裁定（見原法院96年度抗字第
    311號卷第2頁）之抗告為無理由，而駁回其抗告之裁定（見
    同卷23頁，下稱抗告法院裁定），提起再抗告，係以：系爭
    抵押權為最高限額抵押權，相對人未提出任何形式上足以證
    明有債權發生之證據，法院無由准許拍賣抵押物，乃抗告法
    院裁定竟准許拍賣抵押物，違反最高法院71年台抗字第 306
    號判例，其適用法規顯有錯誤，且所涉及之法律見解，亦具
    有原則上之重要性云云（見同卷28至31頁）。
三、惟查，系爭抵押權依不動產登記謄本、他項權利證明書及抵
    押權設定契約書，其「權利價值」欄均記載為新臺幣 600萬
    元，並無最高限額文字之記載，依形式上認定為一般抵押權
    ，此乃抗告法院裁定所認定之事實（見上開卷宗23頁背面）
    ，抗告法院因而准予拍賣抵押物，裁定駁回抗告人對於原法
    院96年度拍字第 421號准許拍賣抵押裁定之抗告，並未違反
    最高法院71年台抗字第 306號判例，自無適用法規顯有錯誤
    之可言。至抗告人所指系爭抵押權應係最高限額抵押權一節
    ，充其量要僅屬該裁定認定事實當否之問題，尚與適用法規
    顯有錯誤無涉，抗告人如對於此項法律關係有爭執時，應另
    提起訴訟，以求解決（最高法院51年台抗字第 269判例參照
    ）。從而原裁定認抗告人所為之再抗告不應許可，予以駁回
    ，經核並無違誤。抗告意旨仍執前詞指摘原裁定不當，聲明
    廢棄，為無理由，應予駁回。
四、爰依非訟事件法第46條、第21條第2項，民事訴訟法第495條
    之1 第2項、第481條、第449條第1項、第78條，裁定如主文
    。
中    華    民    國    97    年    4     月    29    日
                  民事第六庭
                      審判長  法  官  林鄉誠
                              法  官  許紋華
                              法  官  梁玉芬
正本係照原本作成。
不得再抗告。
中    華    民    國    97    年    5     月    1     日
                              書記官  常淑慧


司法院資訊處製作；財團法人民間司法改革基金會備份。
